# 请教陈老师：有关重组分立披露格式

提问人：alexwaung 时间：2021-03-06 15:33:07
背景：甲某公司原经营A、B两种业务，因创业板上市需要，重组新设分立了乙某公司专门经营B业务。经业务重整后，甲某公司不再经营B业务，其主要经营A业务，符合上市条件。
问题： 1 ）该重组分立事项于甲某公司财务报告附注中该如何做出充分披露，是否有标准化的披露格式可参考？ 2 ）是否适用终止经营准则的披露格式？（注：甲某公司不控制乙某公司）
感谢您拨冗赐教@chenyiwei

回答人：chenyiwei
根据主帖情况，该B业务很可能满足终止经营条件，可作为终止经营相关披露；同时作为其他重大事项披露报告期内发生的分立重组情况（两部分可互相索引，避免重复的披露内容）。